---
title: "Ecoregions per Ursidae species"
format: html
editor: visual
editor_options: 
  chunk_output_type: console
---

## Instructions

Créez un fichier index.qmd à la racine du projet qui appellera chaque fonction créée précédemment. Devront figurer dans le document final, a minima, le résultat demandé sous forme de tableaux (fonction knitr::kable()) et de figures, ainsi que la source des données. Structurez votre document avec des titres et des paragraphes.

Finalement, ajoutez une ligne de code dans votre make.R qui permettra de transpiler votre index.qmd en version index.html (fonction quarto::quarto_render()).

Pensez aux commits ! Pensez aussi à mettre à jour la liste des dépendances dans le fichiers DESCRIPTION avec la fonction add_dependencies() de rcompendium.

Juste pour vérifier que ça fonctionne bien avec targets.

## Exercice

First loading everything (code not shown).

```{r,echo=FALSE,warnings=FALSE,message=FALSE}
# ## Install packages ----
# devtools::install_deps(upgrade = "never")
# 
# ## Load packages & functions ----
# devtools::load_all()
targets::tar_config_set(
  store = "outputs/pipeline",
  script = "analyses/pipeline.R"
)
```

Then getting the table :

```{r,warnings=FALSE}
knitr::kable(targets::tar_read(count_ecoregions))
```

Then getting the plot :

```{r,warnings=FALSE}
targets::tar_load(plot_ecoregions)

plot_ecoregions

```
